臺灣雲林地方法院刑事判決　　　　　　99年度交簡上字第12號
上　訴　人　臺灣雲林地方法院檢察署檢察官
被　　　告　丁少君
上列上訴人即被告因過失傷害案件，不服本院於中華民國99年9
月7 日所為99年度港交簡字第30號第一審刑事簡易判決（聲請簡
易判決處刑案號：99年度偵字第1996號），提起上訴，本院管轄
之第二審合議庭判決如下：
    主  文
上訴駁回。
丁少君緩刑貳年。
    事 實 及 理 由
一、本案經本院第二審合議庭審理結果，認第一審刑事簡易判決
    之認事、用法及量刑均無不當，應予維持，除檢察官聲請簡
    易判決處刑書之犯罪事實欄第3 行之「500 公尺處交岔路口
    」更正為「500 公尺處與產業道路之交岔路口」，第8 行「
    上開路口」後補充「左轉彎時」，第8 行「閃光紅燈號誌，
    」後補充「暫停讓行駛於幹道車之丁少君先行」，及證據補
    充「台灣省雲嘉區車輛行車事故鑑定委員會99年11月8 日嘉
    雲鑑990778字第0995803852號函附鑑定意見書、台灣省車輛
    行車事故覆議鑑定委員會100 年1 月4 日覆議字第10062000
    28號函」外，其餘均引用第一審判決書記載之犯罪事實、證
    據及所犯法條（如附件）。
二、按量刑之輕重係屬事實審法院得依職權自由裁量之事項，苟
    已斟酌刑法第57條各款所列情狀而未逾越法定刑度，不得遽
    指為違法（最高法院72年度臺上字第6696號、75年度臺上字
    第7033號判例要旨參照）；且在同一犯罪事實與情節，如別
    無其他加重或減輕之原因，下級審量定之刑，亦無過重或失
    輕之不當情形，則上級審法院對下級審法院之職權行使，原
    則上應予尊重（最高法院85年度臺上字第2446號判決意旨參
    照）。是量刑既係法院裁量之職權行使，法官審酌刑法第57
    條所列各款事由及一切情狀，所為科刑輕重之權衡，苟無顯
    然欠缺妥當性或違法之處，上級審法院對於下級審法院職權
    之行使，自應予以尊重，實難僅為調整刑度而任意改判。經
    查，原審以被告罪證明確，因而適用刑事訴訟法第449 條第
    1 項前段、第454 條第2 項，刑法第284 條第1 項前段、第
    62條前段、第41條第1 項前段，刑法施行法第1 條之1 第1
    項、第2 項前段之規定，並審酌一切情狀，於法定刑度內量
    處被告有期徒刑2 月，並諭知易科罰金之折算標準，其認事
    用法，並無不合，量刑亦屬妥適。是檢察官上訴意旨認原判
    決量刑過輕，為無理由，應予駁回。
三、末查，被告前未曾受有期徒刑以上刑之宣告，有臺灣高等法
    院被告前案紀錄表1 份在卷可參，其因一時失慮，致觸犯本
    案犯行，肇事後留在現場等候員警處理，自始坦承犯行，未
    曾推諉卸責逃避責任，亦與告訴人黃彭達成和解，此有本院
    調解筆錄在卷可按，顯見被告深具悔意，告訴代理人亦已到
    庭表示願意原諒被告，被告經此偵審程序及刑之宣告後，當
    知所警惕，信無再犯之虞，本院綜合各情，認對被告所宣告
    之刑以暫不執行為適當，爰依刑法第74條第1 項第1 款規定
    ，併予宣告緩刑2 年，以啟自新。
據上論斷，應依刑事訴訟法第455 條之1 第1 項、第3 項、第36
8 條、第373 條，刑法第74條第1 項第1 款，判決如主文。
本案經檢察官黃立夫到庭執行職務。
中    華    民    國    100     年    3    月    9    日
                  交通法庭    審判長法  官  吳福森
                                    法  官  楊皓潔
                                    法  官  吳錦佳
以上正本證明與原本無異。
本件不得上訴。
                                    書記官  謝璧卉
中    華    民    國    100     年    3    月    9    日
附錄本案論罪科刑條文：
刑法第284條
因過失傷害人者，處6 月以下有期徒刑、拘役或5 百元以下罰金
，致重傷者，處1 年以下有期徒刑、拘役或5 百元以下罰金。
從事業務之人，因業務上之過失傷害人者，處1 年以下有期徒刑
、拘役或1 千元以下罰金，致重傷者，處3 年以下有期徒刑、拘
役或2 千元以下罰金。